臺灣臺北地方法院民事裁定
111年度聲再字第1000號
111年度聲再字第1001號
111年度聲再字第1002號
111年度聲再字第1003號
111年度聲再字第1004號
111年度聲再字第1005號
111年度聲再字第1006號
111年度聲再字第1007號
111年度聲再字第1008號
111年度聲再字第1009號
111年度聲再字第1010號
111年度聲再字第1011號
111年度聲再字第1012號
111年度聲再字第1013號
再審聲請人  姜廣利 
上列再審聲請人因與再審相對人中華電信股份有限公司個人家庭
分公司（原名：中華電信股份有限公司臺灣北區電信分公司）間
聲請再審事件，對於如附表「原確定裁定案號及日期」欄所示之
確定裁定聲請再審，本院裁定如下：
    主  文
再審之聲請均駁回。
再審聲請訴訟費用均由再審聲請人負擔。 
    理  由
一、按對於確定裁定聲請再審，依民事訴訟法第507條準用同法
    第501條第1項第4款之規定，須表明再審理由及關於再審理
    由並遵守不變期間之證據。所謂表明再審理由，必須指明確
    定裁定有如何合於法定再審事由之具體情事，始為相當，倘
    僅泛言有何條款之再審事由，無具體情事者，仍難謂已合法
    表明再審事由；又其未表明者，無庸命其補正，即得逕行駁
    回之（最高法院60年台抗字第538號、70年台再字第35號裁
    判意旨參照）。次按，聲請事件於裁判前，僅須審查聲請人
    單方聲請之事由是否合法及有無理由，而勿庸審究相對人相
    關之事由時，縱相對人於聲請繫屬後法定代理權消滅而未由
    新法定代理人承受訴訟，即依聲請人書面聲請之事由不經言
    詞辯論而為裁判者，亦非當然不生效力，且不生相對人於訴
    訟未經合法代理之問題（最高法院97年度台聲字第1092號裁
    定意旨參照）。
二、本件聲請意旨略以：再審聲請人就本院109年度救字第182號
    裁定提起抗告，已逕送最高法院審理在案，並請求精神補償
    費新臺幣（下同）800萬元，而再審相對人並未異議，依民
    事訴訟法第255條第1項規定應視為同意，請上開請求已逾15
    0萬元非小額訴訟，應不適用民事訴訟法第436條之8規定，
    不應由一審法院以小額事件繼續審理，有違民事訴訟法第46
    9條第6款（再審聲請人誤載為項）規定，即判決不備理由。
    另再審相對人法定代理人已更換，卻迄未提送聲明承受訴訟
    狀，由法院送達再審聲請人，違反民事訴訟法第469條第4項
    規定。爰依民事訴訟法第496條第1項第1款規定聲請再審等
    語。並聲明：㈠廢棄如附表原確定裁定案號及日期欄所示之
    確定裁定。㈡請求因不當之裁定應給與800萬元，及應加付法
    定遲延利息，應自民國107年3月7日終止租約之日起，至確
    定給付之日止。
三、經查：依本件再審聲請人所提出之附件（附於聲請訴訟救助
    狀中，見本院111年度救字第1141至1154號卷）所示，本件
    再審聲請人係對如附表「原確定裁定案號及日期」欄所示之
    確定裁定即本院依職權命第三人張義豐為相對人中華電信股
    份有限公司臺灣北區電信分公司之法定代理人之承受訴訟人
    之裁定（下稱原確定裁定）聲請再審，然本件再審聲請人提
    出之再審事由僅泛言其無資力、有中低收入戶證明，原確定
    裁定有同法第469條第6款規定之違法云云，卻未具體指摘與
    原確定裁定內容相關之具體情事，難認再審聲請人已表明原
    確定裁定有何合於民事訴訟法第496條第1項第1款規定之具
    體情事，揆諸首揭說明，其此部分再審之聲請自非合法，且
    毋庸命其補正，應逕行裁定駁回之。
四、據上論結，本件再審之聲請為不合法，依民事訴訟法第507
    條、第502條第1項、第95條、第78條，裁定如主文。
中　　華　　民　　國　　111 　年　　5 　　月　　26　　日
                  民事第七庭　審判長法　官　姜悌文 
　　　　　　　　　 　　             法　官　郭思妤 
　　　　　　　　　　　　　　　　　　法　官　陳彥君
以上正本係照原本作成。
本裁定不得抗告。
中　　華　　民　　國　　111 　年　　5 　　月　　26　　日
                    　　　       　 書記官  吳昭誼
附表：　　　　　　　　　　　　　　　　
編號 聲請再審事件案號 原確定裁定案號及日期 1 111年度聲再字第1000號 111年度聲再字第92號 110年2月26日 2 111年度聲再字第1001號 111年度聲再字第176號 110年2月26日 3 111年度聲再字第1002號 111年度聲再字第272號 110年2月26日 4 111年度聲再字第1003號 111年度聲再字第273號 110年2月26日 5 111年度聲再字第1004號 111年度聲再字第274號 110年2月26日 6 111年度聲再字第1005號 111年度聲再字第275號 110年2月26日 7 111年度聲再字第1006號 111年度聲再字第276號 110年2月26日 8 111年度聲再字第1007號 111年度聲再字第277號 110年2月26日 9 111年度聲再字第1008號 111年度聲再字第278號 110年2月26日 10 111年度聲再字第1009號 111年度聲再字第279號 110年2月26日 11 111年度聲再字第1010號 111年度聲再字第280號 110年2月26日 12 111年度聲再字第1011號 111年度聲再字第281號 110年2月26日 13 111年度聲再字第1012號 111年度聲再字第282號 110年2月26日 14 111年度聲再字第1013號 111年度聲再字第283號 110年2月26日